【裁判字號】    99,易,215
【裁判日期】    990609
【裁判案由】    竊盜
【裁判全文】
臺灣雲林地方法院刑事判決               99年度易字第215號
公  訴  人  臺灣雲林地方法院檢察署檢察官
被      告  甲○○
上列被告因竊盜案件，經檢察官提起公訴（99年度偵字第1718號
），嗣因被告就被訴事實為有罪之陳述，經本院裁定適用簡式審
判程序審理，判決如下：
    主    文
甲○○犯攜帶兇器竊盜罪，累犯，處有期徒刑捌月。扣案之Ｔ字
型扳手支及黑色手套壹雙，均沒收之。
    事    實
一、甲○○前因恐嚇案件，經臺灣桃園地方法院以95年度易字第
    250 號判處有期徒刑1 年10月確定；復因偽造文書案件經本
    院以95年度簡字第51號判處有期徒刑3 月確定。後經本院以
    95年度聲字第1075號裁定應執行有期徒刑1 年11月（下稱第
    一案）。又因傷害及妨害自由等案件，經臺灣高等法院臺南
    分院以96年度上訴字第659 號判處傷害有期徒刑2 年，減刑
    為有期徒刑1 年，妨害自由有期刑1 年6 月，減刑為9 月，
    應執行有期徒刑1 年8 月（下稱第二案）。嗣上開二案經臺
    灣高等法院臺南分院以96年度聲字第876 號裁定應執行有期
    徒刑3 年6 月，甫於民國98年12月26日假釋期滿未經撤銷，
    以已執行完畢論。詎其仍不知悔改，竟基於意圖為自己不法
    所有之接續犯意，於99年04月02日凌晨某時許，在雲林縣斗
    六市○○里○○街62號前，見乙○○所使用車牌號碼7W-466
    6 號自小客車停放在該處路旁，竟持客觀上足以危害人之生
    命身體安全可供兇器使用之紅色T 字型扳手1 支，撬開該車
    車門，復拆卸該車所裝設之警報器（毀損部分未據告訴），
    而竊取乙○○所有之車用手機連接座充電器1 個得手後，繼
    使用上開扳手欲發動上開車輛電門竊取該車時，經警於99年
    04月02日01時50分許當場發現，始罷手未能竊盜得逞，並經
    警扣得T 字型扳手3 支、黑色手套1 雙等物。
二、案經乙○○訴由雲林縣警察局斗六分局報告臺灣雲林地方法
    院檢察署檢察官偵查起訴。
    理    由
壹、程序事項：
    被告甲○○所犯本案之攜帶兇器竊盜罪，係屬死刑、無期徒
    刑、最輕本刑為3 年以上有期徒刑以外之罪，其於審理程序
    就前揭被訴事實為有罪之陳述，經告知簡式審判程序之旨，
    並聽取其與公訴人之意見後，本院裁定進行簡式審判程序，
    是本件證據之調查，依刑事訴訟法第273 條之2 規定，不受
    同法第159 條第1 項、第161 條之2 、第161 條之3 、第16
    3 條之1 及第164 條至第170 條規定之限制，合先敘明。
貳、實體部分：
一、認定犯罪事實所憑之證據及理由：
    上揭犯罪事實，業據被告於警詢時、偵查中及本院審理時，
    均坦承不諱（見警卷第1-4 頁、偵卷第6-8 頁、本院卷第18
    頁），核與被害人乙○○指述之情節大致相符，復有贓物認
    領保管單1 份、照片12張及雲林縣警察局斗六分局扣押筆錄
    暨扣押物品目錄表1 份附卷可佐（見警卷第8 頁至第18頁）
    ，並有T 字型板手3 支及黑色手套1 雙等扣案可稽，足認被
    告自白與事實相符而堪採信。本案事證明確，被告犯行堪以
    認定，應依法論科。
二、論罪科刑之理由：
  (一)按刑法第321 條第1 項第3 款之攜帶兇器竊盜罪，係以行為
    人攜帶兇器竊盜為其加重條件，此所謂兇器，其種類並無限
    制，凡客觀上足對人之生命、身體、安全構成威脅，具有危
    險性之兇器均屬之，且祇須行竊時攜帶此種具有危險性之兇
    器為已足，並不以攜帶之初有行兇之意圖為必要。查被告所
    攜帶之T 字型板手3 支，除固定把手為塑膠材質外，其餘部
    分均為金屬材質，質地堅硬，業經本院當庭勘驗，並製有勘
    驗筆錄可參（見本院卷第18頁反面），若持之揮舞，在客觀
    上均足對人之生命、身體、安全構成威脅而具有危險性，自
    屬刑法所謂兇器甚明。核被告所為，係犯刑法第321 條第1
    項第3 款之攜帶兇器竊盜罪及同法第321 條第2 項、第321
    條第1 項第3 款之攜帶兇器竊盜未遂罪。
  (二)次按如數行為於同時同地或密切接近之時地實施，侵害同一
    之法益，各行為之獨立性極為薄弱，依一般社會健全觀念，
    在時間差距上，難以強行分開，在刑法評價上，以視為數個
    舉動之接續施行，合為包括之一行為予以評價，較為合理，
    則屬接續犯，而為包括之一罪（最高法院著有86年臺上字第
    3295號判例可資參照）。本案被告所為2 次犯行，係基於同
    一犯罪之目的，在相同地點、密切接近之時間所為，侵害同
    一被害人之法益，各行為之獨立性極為薄弱，依前揭判例意
    旨應為接續犯，只成立一個攜帶兇器竊盜罪。
  (三)被告有前述犯罪事實欄所記載之前科紀錄，此觀卷附臺灣高
    等法院被告前案紀錄表可明，其於有期徒刑執行完畢後5 年
    內故意再犯本件有期徒刑以上之罪，為累犯，應依刑法第47
    條第1 項之規定加重其刑。
  (四)爰審酌被告前有竊盜、恐嚇、偽造文書等前科，可見平日素
    行不佳，正值青壯，不思循合法正當途徑獲致財富，竟貪圖
    慾便而竊取他人之物，並無足取，惟其自承僅國中肄業，教
    育程度不高，目前已覓得正當工作，且被告於犯罪後坦承犯
    行，深表悔意，暨其犯罪之動機、目的、手段、生活狀況、
    犯罪所生之危害等一切情狀，量處如主文所示之刑。
  (五)扣案之紅色T 字型扳手1 支及黑色手套1 雙，為被告所有供
    本案行竊所用之物，至於黑色T 字型扳手2 支，則係預備供
    犯罪所用之物，業據被告供明在卷（見本院卷第18頁反面）
    ，爰均依刑法第38條第1 項第2 款規定，宣告沒收。另黑色
    口罩1 個、手電筒1 個，則與本案犯罪無關，亦據被告供明
    在卷，故不予宣告沒收。
、適用之法律：
一、刑事訴訟法第273 條之1 第1 項、第284 條之1 、第299 條
    第1 項前段。
二、刑法第321 條第1 項第3 款、第47條第1 項、第38條第1項
    第2 款。
本案經檢察官陳宏瑋到庭執行職務。
中    華    民    國    99    年    6     月     9    日
                        刑事第七庭    法  官  許佩如
以上正本證明與原本無異。
如不服本判決應於收受判決後10日內向本院提出上訴書狀，並應
敘述具體理由；其未敘述上訴理由者，應於上訴期間屆滿後20日
內向本院補提理由書（均須按他造當事人之人數附繕本）。「切
勿逕送上級法院」。
                                      書記官  徐基典
中    華    民    國    99    年    6     月     9    日
附錄本案論罪科刑法條全文：
【刑法第321 條】：
犯竊盜罪而有左列情形之一者，處6 月以上、5 年以下有期徒刑
：
  一  於夜間侵入住宅或有人居住之建築物、船艦或隱匿其內而
      犯之者。
  二  毀越門扇、牆垣或其他安全設備而犯之者。
  三  攜帶兇器而犯之者。
  四  結夥3 人以上而犯之者。
  五  乘火災、水災或其他災害之際而犯之者。
  六  在車站或埠頭而犯之者。
前項之未遂犯罰之。

司法院資訊處製作；財團法人民間司法改革基金會備份。
